臺灣高等法院臺中分院刑事判決　　　　94年度上訴字第2397號
上　訴　人
即　被　告　甲○○
上列上訴人因毒品危害防制條例案件，不服臺灣南投地方法院94
年度訴字第330號中華民國94年10月14日第一審判決 （起訴案號
：臺灣南投地方法院檢察署94年度毒偵字第494號 ；移送併案審
理案號：同署94年度毒偵字第821號、第1024號、第1154號 ），
提起上訴，另由臺灣南投地方法院檢察署移送併案審理（94年度
毒偵字第1441號）本院判決如下：
    主  文
上訴駁回。
    事  實
一、甲○○曾於民國（下同）91年間，因違反毒品危害防制條例
    施用第一級、第二級毒品案件，經台灣南投地方法院分別判
    處有期徒刑8月、4月，並定應執行有期徒刑10月確定，於92
    年6月10日入監服刑，於93年4月5日縮短刑期執行完畢。上
    揭毒品案件部分，經台灣南投地方法院以91年度毒聲字第60
    0號裁定令入戒治處所施以強制戒治，自91年6月13日起送台
    中戒治所戒治，嗣因成效經評定為合格，無繼續戒治必要，
    再經台灣南投地方法院以91年度毒聲字第1114號裁定停止強
    制戒治，於91年10月31日出所，所餘戒治期間付保護管束，
    而於92年6月9日執行完畢。詎甲○○猶不知悔改，於強制戒
    治處分執行完畢後5年內，復基於施用第一級毒品海洛因之
    概括犯意，自94年2月28日某時許起，至同年10月2日某時許
    止，在南投縣國姓鄉○○村○○路558號住處等處，依約3天
    一次之頻率，以將海洛因置入針筒內摻水後注射血管之方式
    ，連續施用海洛因多次。甲○○另基於施用第二級毒品甲基
    安非他命之概括犯意，自94年2月28日某時許起，至同年9
    月22日某時許止，在南投縣國姓鄉○○村○○路558號住處
    等處，依約2星期1次之頻率，以將甲基安非他命置入玻璃吸
    食器內燒烤後，吸食所產生煙霧之方式，連續施用甲基安非
    他命多次，而為警分別在下列時、地查獲，並扣得下開毒品
    ：(1)、94年3月2日凌晨2時24分許，甲○○同意由警方採尿
    送驗，結果呈甲基安非他命、可待因與嗎啡陽性反應，因而
    查獲。(2)、94年6月6日18時50分許，在南投縣南投市○○路
    277號2樓Ａ室為警查獲，並扣得海洛因22包（合計淨重7.
    62公克，空包裝重合計9.26公克）與非其所有之空注射針筒
    1支。(3)、94年7月18日上午10時許，在南投縣國姓鄉○○村
    ○○路558號住處前，因形跡可疑為員警盤查，發現甲○○
    右手臂上有針孔痕跡，經甲○○同意由警方採尿送驗，結果
    呈安非他命、甲基安非他命、可待因與嗎啡陽性反應，因而
    查獲。(4)、被告另於94年8月18曰2時許，為南投縣警察局埔
    里分局警員採集其尿液，檢驗結果有施用海洛因及安非他命
    陽性反應。
二、案經南投縣政府警察局移送臺灣南投地方法院檢察署檢察官
    偵查起訴及移送併案審理。
    理  由
一、上訴人即被告甲○○（下稱被告）雖未於本院審理期日到場
    ．惟上揭施用毒品之事實，業據被告於原審坦白承認，又被
    告分別於94年3月2日凌晨2時24分、94年6月6日21時、94年7
    月18日19時20分許採集之被告尿液，經送詮昕科技股份有限
    公司檢驗結果，均呈甲基安非他命、可待因與嗎啡陽性反應
    ，有該公司94年3月6日、94年年6月14日、94年7月26日、94
    年9月13日濫用藥物尿液檢驗報告4份附卷可憑。此外，並有
    海洛因22包、查獲現場照片2張在卷可參；又被告於94年6
    月6日扣得之白粉22包，經送法務部調查局鑑定結果，均確
    含海洛因成分（合計淨重7.62公克、空包裝重合計9.26公克
    ），有該局94年6月20日調科壹字第970002760號鑑定通知書
    1份附卷足憑；被告右手臂施打海洛因遺留之針孔照片3張、
    員警李延宏製作之查獲現場圖1份附卷可佐，堪認被告於原
    審之自白核與事實相符，其於前揭時、地確有連續施用海洛
    因及甲基安非他命之犯行。又被告前有因施用第一級、第二
    級毒品行為，經原審裁定令入戒治處所施以強制戒治之紀錄
    ，有台灣高等法院被告全國前案紀錄表、台灣南投地方法院
    檢察署刑案資料查註紀錄表各1份在本院卷、偵查卷內足佐
    。從而被告在強制戒治執行完畢後5年內再犯連續施用海洛
    因、甲基安非他命之犯行，堪以認定，應予依法論科。
二、按海洛因、甲基安非他命分屬毒品危害防制條例第2條第2項
    第1款及第2款所指之第一級、第二級毒品，不得非法施用。
    核被告施用海洛因、甲基安非他命之所為，係犯違反毒品危
    害防制條例第10條第1項、第2項之施用第一級、第二級毒品
    罪。其施用前，持有毒品海洛因、甲基安非他命之低度行為
    ，為施用之高度行為所吸收，不另論罪。被告前後多次施用
    海洛因、甲基安非他命之犯行，均時間緊接，方法相同，且
    各觸犯構成要件相同之罪，顯均係基於概括犯意而為之連續
    犯，應依刑法第56條之規定，各以1罪論，並加重其刑。又
    被告所犯上開2罪，犯意各別，罪名不同，應分論併罰之。
    另被告除起訴犯罪事實以外之連續施用海洛因、甲基安非他
    命之犯行雖未據起訴，然業經檢察官移送併案審理且經被告
    自白擴張，認該部分與起訴部分具有連續犯之裁判上1罪關
    係，為起訴效力所及，自應併予審理。被告有事實欄所載科
    處有期徒刑及執行紀錄，有臺灣高等法院被告全國前案紀錄
    表、臺灣南投地方法院檢察署刑案資料查註紀錄表各1份附
    於本院卷、偵查卷內可憑。其於有期徒刑執行完畢後5年內
    ，再分別犯本件有期徒刑以上之罪，均為累犯，應依刑法第
    47條規定，各加重其刑，並均遞加重其刑。原審依據上述理
    由，依據毒品危害防制條例第10條第1項、第2項、第18條第
    1項前段，刑法第11條、第56條、第47條、第51條第5款，並
    爰審酌被告甫因施用毒品犯行，經強制戒治執行完畢，仍無
    視國家杜絕毒品之政策，猶再連續施用第一級、第二級毒品
    ，惟施用毒品係對於自身健康之戕害行為，對他人權益損害
    非鉅，又被告於原審理坦承犯行之態度等一切情狀，分別量
    處被告施用第一級毒品有期徒刑9月，施用第二級毒品有期
    徒刑6月之刑，並定其應執行之刑主刑部分為有期徒刑1年2
    月。並敘明扣案第一級毒品海洛因22包，均確含海洛因成分
    （合計淨重7.62公克、空包裝重合計9.6公克），雖被告於
    偵查中辯稱僅係持有之物，並非所有，然既均確為查獲之毒
    品，均應依毒品危害防制條例第18條第1項前段規定沒收銷
    燬之；至於扣案空注射針筒1支，被告否認為其所有，亦無
    證據證明係屬被告所有，且非專供犯罪所用之物，爰不另為
    沒收之諭知。核其認事用法俱無不當，量刑亦稱允洽，被告
    提起上訴惟未具體指明原判決有何不當之處，非有理由，應
    駁回其上訴。
三、原審判決後，台灣南投地方法院檢察署檢察署94年度毒偵字
    第1441號移送併案審理意旨另以：被告另於94年8月18曰2時
    許，為南投縣警察局埔里分局警員採集其尿液，檢驗結果有
    施用海洛因及安非他命陽性反應，應認被告另有此部分施用
    毒犯嫌等語。經查，被告有於移送併意旨所指之時間施用海
    洛因及安非他命毒品，已經原審認定，記載於判決事實欄，
    移送意旨所指犯罪事實與原審認定之事實相同，附此敘明。
四、被告經合法傳喚，無正當理由不到庭，爰不待其陳述逕行判
    決。
據上論斷，應依刑事訴訟法第371條、第368條，判決如主文。
本案經檢察官乙○○到庭執行職務。
中　　華　　民　　國　　94　　年　　12 　月　　21   　日
            刑事第七庭　審判長法  官  林　榮　龍
                              法  官  許  秀  芬
                              法  官  江  錫  麟
上列正本證明與原本無異。
施用第一級毒品部分得上訴。
施用第二級毒品部分不得上訴。
如不服本判決應於收受送達後十日內向本院提出上訴書狀，其未
敘述上訴之理由者並得於提起上訴後十日內向本院補提理由書（
均須按他造當事人之人數附繕本）。
                              書記官  劉  建  智
中　　華　　民　　國　　94　　年　　12　月　　21  　　日
附錄本案論罪科刑法條：
毒品危害防制條例第10條：
　施用第一級毒品者，處 6 月以上 5 年以下有期徒刑。
　施用第二級毒品者，處 3 年以下有期徒刑。
                                                      Ａ
